# 请教陈版：扶贫捐赠的处理

提问人：寒江雪 71 时间：2019-03-07 17:14:10
陈老师：某省扶贫办制定了脱贫攻坚包联工作考核办法，办法中规定省属重点企业须在 2018 年至 2020 年期间，每年向对口帮扶的贫困县捐赠1000 万元，并纳入年度考核指标。某公司作为省属重点企业，也在名单当中， 2018 年未支付该笔捐赠。 2019 年 2 月，公司通过股东会决议，决定在 2019 年支付 2018 年的捐赠 1000 万元，请问该笔捐赠需要在 2018年预提出来吗？

回答人：chenyiwei
由于” 办法中规定省属重点企业须在 2018 年至 2020 年期间，每年向对口帮扶的贫困县捐赠 1000 万元，并纳入年度考核指标”，因此支付该每年1000 万的扶贫款事实上已成为一项带有强制性的法定义务。理论上应在该办法发布日，该公司就应将三年内每年应支付款项的折现值确认为营业外支出和长期应付款，而不是在规定需支付时分别计提确认。
也就是， 2018 年内需计提的不仅仅是归属于该年度的 1000 万，还包括归属于后两年的每年各 1000 万的折现值。